【裁判字號】    89,易,694
【裁判日期】    890919
【裁判案由】    賭博
【裁判全文】
臺灣新竹地方法院刑事判決                          八十九年度易字第六九四號
    公  訴  人  臺灣新竹地方法院檢察署檢察官
    被      告  甲○○
右列被告因賭博案件，經檢察官聲請簡易判決處刑（八十八年度偵字第八二○三號）
，本院改依通常訴訟程序審理，判決如左：
    主  文
甲○○無罪。
    理  由
一、公訴意旨略以：被告甲○○於民國八十八年（起訴書誤載為八十九年）十一月十
    八日，在新竹縣寶山鄉○○村○鄰○○路四六五號前檳榔攤前之公眾得出入場所
    ，向不詳姓名之人簽賭俗稱「六合彩」，以賭博財物。簽賭之種類計有「雙星」
    、「三星」、「四星」三種，自○一至四七號碼中，雙星任選二個號碼為一支簽
    ，三星任選三個號碼為一支簽，四星任選四個號碼為一支簽，每簽選一支賭注為
    新臺幣（下同）八十元不等，以核對每星期二、星期四，當期香港政府六合彩開
    獎之六組號碼或其重組號碼為依據，簽中者，雙星由該人賠付五千餘元，三星賠
    付五萬元餘元，四星賠付六十萬餘元之彩金，未簽中者，則押注賭資歸該人所有
    。嗣於當日下午四時許，在上址為警當場查獲，並扣得被告所有簽單十二張、帳
    冊六本、六合彩對照表二本等物，認被告涉犯刑法第二百六十六條第一項前段之
    賭博罪嫌。
二、按犯罪事實應依證據認定之，無證據不得推定其犯罪事實，又不能證明被告犯罪
    者，應諭知無罪之判決，刑事訴訟法第一百五十四條、第三百零一條第一項前段
    著有規定。又認定不利於被告之事實，須依積極證據，苟積極證據不足為不利於
    被告事實之認定時，即應為被告有利之認定，更不必有何有力之證據，亦經最高
    法院著有判例（參見三十年上字第八一六號）。
三、公訴人認被告涉犯刑法第二百六十六條第一項前段之賭博罪嫌，無非係以被告於
    警訊中自白簽賭六合彩、上開扣案物為其論據。訊據被告堅詞否認於八十八年十
    一月十八日賭博犯行，辯稱：扣案之簽單十二張、帳冊六本、六合彩對照表二本
    等物，係伊在四、五年前簽賭六合彩所留下之物等語。
四、經查：
  （一）被告於警訊中係供承：「我沒有做組頭，只是自己偶爾玩玩（六合彩）而已
        」等語，嗣於本院審理中補稱簽賭時間係四、五年前等語，公訴人認被告於
    警訊中自白八十八年十一月十八日之情不諱，顯屬無據。又，刑法第二百六
        十六條第一項前段賭博罪之法定刑，最重本刑為一千元以下罰金，徵諸刑法
        第八十條第一項第五款之規定，其追訴權時效為犯罪成立之日起一年內，被
        告所供述四、五年前簽賭之情，依法已不得追訴其賭博犯行，亦自難以之為
        認定被告於八十八年十一月十八日犯賭博罪之佐證。
  （二）又，刑法第二百六十六條第一項前段賭博罪之性質，為對向犯，亦即需有對
        象與之對賭方能成立賭博罪，遍查全卷均查無被告涉犯賭博罪之對象為何人
        ，公訴人僅以上開扣案物，逕認被告涉犯賭博罪嫌，顯屬率斷，無足採信。
        此外，復無其他積極證據足資證明被告確有賭博犯行，既不能證明被告犯罪
        ，揆諸上揭法條、判例說明，自應為無罪之諭知。
據上論斷，應依刑事訴訟法第四百五十二條、第三百零一條第一項判決如主文。
本案經檢察官羅雪梅到庭執行職務。
中      華      民      國    八十九    年      九      月     十九     日
                                      臺灣新竹地方法院刑事第一庭
                                          法  官    黃  美  文
右正本證明與原本無異。
如不服本判決，應於判決送達後十日內向本院提出上訴狀( 應附繕本 )，上訴於
臺灣高等法院。
                                          書記官    饒  興  蘭
中      華      民      國    八十九    年      九      月     十九     日


司法院資訊處製作；財團法人民間司法改革基金會備份。
